臺灣高等法院民事裁定　　　　　　　　　93年度勞抗字第5 號
抗　告　人　甲○○
代　理　人　程才芳律師
相　對　人　台北縣五股鄉農會
法定代理人　陳太郎
代　理　人　林展義律師
上列當事人間給付薪資等事件，對於中華民國93年 8月31日臺灣
板橋地方法院93年度勞訴字第43號所為裁定提起抗告，本院裁定
如下：
    主  文
抗告駁回。
抗告訴訟費用由抗告人負擔。
    理  由
一、抗告人起訴意旨略以：相對人於八十六年十月間非法解聘抗
    告人，經原法院八十七年度訴字第一○八號、本院八十九年
    上更(一)字第二九八號判決及最高法院九十年度台上字第五一
    五號裁定，判決抗告人勝訴確定在案，是兩造間之僱傭關係
    自始有效且繼續存在。嗣抗告人起訴請求相對人應給付抗告
    人自其非法解聘之日起之每月薪資四萬九千元，及與抗告人
    同一職等員工實際受領之三節獎金、休假獎金，經原法院九
    十一年度勞訴字第三號、本院勞上易字第三二號及最高法院
    九十二年台上字第二六二九號裁定，判決抗告人勝訴確定在
    案，故相對人應給付抗告人自其非法解聘抗告人之日起，每
    月薪資四萬九千元及與抗告人同一職等員工實際受領之三節
    獎金及休假獎金，自無疑義。故相對人應給付抗告人之績效
    獎金為八十六年十二月十八日應得獎金為五萬一千元（闕
    麗曇之獎金為四萬七千五百元：一個月薪資四萬五千五百元
    乘以一，再加上二千元）。八十七年二月十二日應得獎金
    四萬四千七百七十五元（闕麗曇之獎金為四萬一千二百七十
    五元：一個月薪資四萬五千五百元乘以一，再減掉四千二百
    二十五元）。八十七年四月十三日應得獎金五萬零五百元
    （闕麗曇之獎金為四萬八千元：一個月薪資四萬六千五百元
    乘以一，再加上一千五百元）。八十七年十二月十一日應
    得獎金十萬零一千元（闕麗曇之獎金為九萬六千元：一個月
    薪資四萬六千五百元乘以二，再加上三千元）。八十八年
    二月十日應得獎金四萬零二百十五元（闕麗曇之獎金為三萬
    七千七百一十五元：一個月薪資四萬六千五百元乘以一，再
    減掉八千七百八十五元）。八十九年一月二十七日應得獎
    金五萬零五百元（闕麗曇之獎金為四萬九千元：一個月薪資
    四萬七千五百元乘以一，再加上一千五百元）。合計為三十
    三萬七千九百九十元等情。爰聲明求為判決相對人應給付抗
    告人三十三萬七千九百九十元，及自起訴狀繕本送達翌日起
    至清償日止，按年息百分之五計算之利息，及為以供擔保為
    條件之假執行宣告。
二、原裁定意旨略以：「原告前以被告於八十六年十月間解聘原
    告，而向本院提起確認僱傭關係存在之訴，經本院以八十七
    年度訴字第一○八號判決原告勝訴，並經臺灣高等法院八十
    九年上更（一）字第二九八號及最高法院九十年度台上字第
    五一五號民事裁定駁回被告上訴而確定，嗣原告另起訴（給
    付報酬之訴）請求被告應給付原告自其解聘之日起之每月薪
    資四萬九千元，及與原告同一職等員工實際受領之三節獎金
    、休假獎金，經本院以九十一年度勞訴字第三號判決准予原
    告上開請求，並經臺灣高等法院九十二年度勞上易字第三二
    號及最高法院九十二年台上字第二六二九號民事裁定駁回被
    告上訴確定，而查，上述給付報酬之訴已就本件原告請求之
    績效獎金部分為裁判，顯見該案確已就本件原告請求之績效
    獎金部分為裁判無訛，是本件原告係對於曾經確定判決之訴
    訟標的更行起訴，揆諸首揭說明，即欠缺訴訟要件，應認其
    訴為不合法，應予駁回。其假執行之聲請失所附麗，併予駁
    回。」等語。
三、抗告意旨略以：抗告人於前案起訴時雖曾將績效獎金（即酬
    勞金）部分列為請求之一部分，惟於台灣板橋地方法院九十
    一年勞訴字第三號審理中，考慮為使訴訟得以順利迅速進行
    ，就績效獎金部分暫不予請求，故抗告人於九十一年七月二
    十二日提呈之民事準備(五)狀中，即將績效獎金（即酬勞金）
    部分之請求撤回，並減縮應受判決事項之聲明，台灣板橋地
    方法院九十一年勞訴字第三號一案，即未審理此部分（亦未
    就此部分予以判決），故於上開判決中就抗告人請求部分亦
    僅審理並判決(一)本薪部分；(二)中秋節、端午節、年終獎金部
    分；(三)休假獎金部分。縱前案判決將上開獎金性質認定為績
    效獎金，惟因抗告人就本件起訴請求之金額，並無在前案判
    決之金額之內，自無受既判力之拘束。況由抗告人於前案請
    求獎金（即年終、端午及中秋節獎金）部分之內容（九十一
    年十月十四日抗告人於前案提出之民事準備(七)狀所列金額及
    核發日期，見抗告人於本案所提出之原證五號），對照本案
    抗告人起訴請求之金額及日期，即可確定前案抗告人所請求
    及前案判決確定之獎金，與本案抗告人請求之日期不同及金
    額均不同，亦即抗告人本件請求之績效獎金部分，抗告人並
    未於前案中提出，亦未在前案確定判決中審理或判決，自無
    受前案既判力之拘束。縱鈞院認為前案已就績效獎金部分為
    審理（實際上之性質為三節獎金及休假獎金），惟抗告人於
    前案僅為一部請求，對於尚未請求之其餘部分於另案請求，
    自無受既判力之拘束。原裁定顯有違上開判決意旨及民事訴
    訟法第四百條第一項之規定，自應予以廢棄，發回原法院更
    為審理等語。
四、按訴訟標的於確定之終局判決中經裁判者，除法律別有規定
    外，當事人不得就該法律關係更行起訴，民事訴訟法第四百
    條第一項定有明文。是當事人對於曾經確定判決之訴訟標的
    更行起訴，即欠缺訴訟要件，應認其訴為不合法，予以駁回
    (最 高法院十九年上字第二六三號判例參照)。 經查，抗告
    人前以相對人非法解聘抗告人提起確認僱傭關係存在之訴，
    經原法院八十七年度訴字第一○八號、本院八十九年上更(一)
    字第二九八號判決及最高法院九十年度台上字第五一五號裁
    定，判決抗告人勝訴確定在案，嗣抗告人起訴請求相對人應
    給付抗告人自其非法解聘之日起之每月薪資四萬九千元，及
    與抗告人同一職等員工實際受領之三節獎金、休假獎金，亦
    經原法院九十一年度勞訴字第三號、本院勞上易字第三二號
    及最高法院九十二年台上字第二六二九號裁定，判決抗告人
    勝訴確定在案。在上述給付報酬之訴訟中，抗告人於起訴時
    除請求本薪、酬勞金、休假獎金、午餐費外，另請求八十六
    年十月份至九十一年二月份之三節獎金（包括端午節、中秋
    節及年終獎金）共九十萬六千五百元（見原法院九十年重勞
    調字二六號卷第四、八、九頁），嗣於一審審理中減縮三節
    獎金部分之請求為六十萬二千七百元（見原法院九十一年度
    勞訴字三卷(一)第一三五頁），經本院判決認：「．．．(二)中
    秋節、端午節、年終獎金部份：被上訴人（即抗告人）主張
    上訴人（即相對人）每年度均依員工之工作職等核發固定之
    三節獎金及酬勞金，故上訴人應給付與被上訴人同一職等之
    員工（被上訴人舉例闕麗曇）所領得之三節獎金及酬勞金六
    十萬零二千七百元予被上訴人。惟上訴人辯稱上訴人並無三
    節獎金制度，被上訴人所指之部分為酬勞金，而將證十三號
    所列之薪點薪資明細，與原證十四號所列獎金明細，經列表
    勾稽比對，．．．已足證原證十四號之獎金，確係考核員工
    績效後，依績效優劣而為不同比例之獎勵，並非三節獎金等
    語。觀諸上訴人所提出之員工薪資明細表，上訴人分別於八
    十七年一月二十日、五月十三日、九月二十九日、八十八年
    二月五日、六月十四日、九月十七日，八十九年一月三十一
    日、六月三日、九十年一月十九日、二月六日核發獎金，均
    與該年度之除夕、端午節、中秋節日期相近，然以八十七年
    一月二十日為例（該年度除夕為八十七年一月二十七日），
    陳美惠、闕麗曇、陳月惠、陳萬福、朱正宗五人薪資分別為
    四萬五千五百元、四萬五千五百元、四萬六千五百元、四萬
    六千五百元、四萬七千五百元，惟八十七年一月二十日所發
    之獎金分別為十三萬八千元、九萬五千元、九萬八千元、十
    四萬一千元、九萬九千元。次又以八十八年六月十四日（當
    年端午節為六月十八日）為例，前揭五人薪資分別為四萬六
    千五百元、四萬七千五百元、四萬八千五百元、四萬八千五
    百元、四萬九千五百元，然八十八年六月十四日所核發之獎
    金分別為六萬八千五百元、四萬九千五百元、五萬一千元、
    七萬一千元、五萬二千五百元。上開五人職等均相同，而薪
    點相同者（陳月惠、陳萬福）獎金並不相同，甚至薪點較低
    者，獎金較高（陳美惠之薪點低於闕麗曇、陳月惠等人，但
    獎金較高），足徵上開獎金並無一定比例，因人而異，並非
    所謂之三節獎金，是上訴人辯稱上開金額為工作績效獎金，
    應屬無訛，．．．。是上開獎金性質為工作績效獎金，而上
    訴人辯稱被上訴人並無實際工作，不得領取該獎金云云。惟
    被上訴人未能提供勞務領取工作績效獎金乃肇因於上訴人之
    非法解聘，而遍觀上訴人所提出薪資明細表，上訴人之員工
    人人均有獎金，差別僅在於獎金高低不同而已，是應認被上
    訴人亦得領取該等獎金。．．．足見上訴人關於員工績效獎
    金之計算依據為員工之薪資點數及職責權數，而被上訴人之
    職等與闕麗曇相同，八十六年九月間被上訴人之薪資為每月
    四萬九千元，闕麗曇之薪資為每月四萬五千五百元之事實，
    此為上訴人所自認，是被上訴人應得之獎金詳述如下：八
    十七年一月二十日應得獎金為十萬二千元．．．八十七年
    五月十三日應得獎金為五萬一千元．．．八十七年九月二
    十九日應得獎金為五萬零五百元．．．八十八年二月五日
    應得獎金為五萬零五百元．．．八十八年六月十四日應得
    獎金為五萬一千元．．．八十八年九月十七日應得獎金為
    五萬一千元．．．八十九年一月三十一日應得獎金為五萬
    零五百元．．．八十九年六月三日應九十年一月十九日
    應得獎金為五萬八千八百元．．．九十一年二月六日應得
    獎金為四萬九千元．．．。以上此有上訴人所提出之八十六
    年至九十一年員工薪資明細為證。是八十七年起至九十一年
    二月六日止，被上訴人得請求之獎金總計為五十六萬四千八
    百元，被上訴人於此範圍之請求，自應准許，逾此部分之請
    求，自應駁回。」（見本院本院勞上易字第三二號判決第十
    七至二十一頁），足證該確定判決已就抗告人請求之績效獎
    金為判決，並認定抗告人主張之三節獎金即為績效獎金，故
    抗告人就八十六年十月份至九十一年二月份之績效獎金既已
    於確定之終局判決中經裁判，其餘之績效獎金又經抗告人減
    縮請求，即屬撤回該部分之請求，依民事訴訟法第四百條第
    一項規定，抗告人不得就該法律關係更行起訴。
五、抗告意旨雖主張：由抗告人於前案請求獎金部分之內容，對
    照本案抗告人起訴請求之金額及日期，即可確定前案抗告人
    所請求及前案判決確定之獎金，與本案抗告人請求之日期不
    同及金額均不同，亦即抗告人本件請求之績效獎金部分，抗
    告人並未於前案中提出，亦未在前案確定判決中審理或判決
    ，自無受前案既判力之拘束云云。惟查抗告人於前案中曾提
    出與其同一職等員工之存款簿影本，做為其請求獎金之依據
    （見原法院九十年重勞調字二六號卷第五八至六九頁，原證
    六），經核對該存款簿內獎金存入日期，除八十八年二月十
    日外，抗告人所主張相對人應發給獎金之日期八十六年十
    二月十八日八十七年二月十二日八十七年四月十三日
    八十七年十二月十一日八十九年一月二十七日，均無獎金
    存入之記載，已難認相對人有於上述日期發給員工獎金之事
    ，至於抗告人所提出之獎金明細表上雖有上述日期之記載，
    然查該日期前已明白標示「製表日」，而非「核發日，」自
    不得單憑獎金明細表所載製表日期，遽認相對人於原確定判
    決所判決之績效獎金外，另行給付績效獎金。況前案判決已
    明確認定抗告人所請求之獎金（即年終、端午及中秋節獎金
    ），確係考核員工績效後，依績效優劣而為不同比例之獎勵
    ，並於該年度之除夕、端午節、中秋節日期相近之時期核發
    ，除此之外，並無其他績效獎金。舉例而言，前述存款簿內
    八十八年二月一日至十日間，僅二月十日有獎金存入之記載
    ，而前案已判決相對人應給付抗告人八十八年二月五日之獎
    金確定，顯見該部分確已為前案裁判無訛，是本件抗告人係
    對於曾經確定判決之訴訟標的更行起訴，揆諸首揭說明，即
    欠缺訴訟要件，應認其訴為不合法，應予駁回。其假執行之
    聲請失所附麗，併予駁回。原裁定本此意旨，裁定駁回抗告
    人此部分之訴及假執行之聲請，於法並無不合，抗告意旨仍
    執前詞指摘原裁定不當，求予廢棄，為無理由，應予駁回。
六、據上論結，本件抗告為無理由，爰裁定如主文。
中　　華　　民　　國　　94　　年　　1 　　月　　12　　日
                  民事第十三庭審判長法　官  張宗權
　　　　　　　　　　　      　　　　法　官  陳忠行
　　　　　　　　　　　      　　　　法　官  蕭艿菁
正本係照原本作成。
不得再抗告。
中　　華　　民　　國　　94　　年　　1 　　月　　13　　日
　　　　　　　　　　　　　　　　　　書記官  尤峰惠
